---
title: "TP_acled"
author: "ganlea"
date: "`r Sys.Date()`"
output: html_document
---

```{r setup, include=FALSE, message=FALSE, warning=FALSE}
knitr::opts_chunk$set(echo = TRUE)
```

# Partie 1
## charger les librairies
```{r}
library(sf)
library(ggplot2)
library(dplyr)
```

## environnement de travail 
```{r}
chemin <- file.path(getwd())
setwd(chemin)
```

## importation des données

```{r}
pays <- c("BEN", "BFA","CIV", "CPV","GHA","GIN", "GMB","GNB","LBR","MLI","MRT","NER","NGA","SEN","SLE","TGO")
#base <- st_read("./gadm41_CIV_shp/gadm41_CIV_2.shp")

# Initialisez la liste pour stocker les bases de données
liste_bases <- list()

for (p in pays) {
  chemin_fichier <- paste0("./gadm41_", p, "_shp/gadm41_", p, "_2.shp")

if (file.exists(chemin_fichier)) {
  x <- st_read(chemin_fichier)
  liste_bases[[length(liste_bases) + 1]] <- x
} else { 
  cat("Le fichier pour le pays ", p, " n'existe pas à l'emplacement spécifié.\n")
  
  next
}

}

# Concaténez tous les résultats en un seul data frame à la fin
base <- do.call(rbind, liste_bases)




```
```{r}
ggplot(data = base) + geom_sf() 
```


```{r}
evmt<-read.csv("ACLED-Western_Africa.csv")
#transformer en dataframe contenant la geometrie
evmt_sf <- st_as_sf(evmt, coords = c("longitude", "latitude"))
st_crs(evmt_sf) <- 4326

sf_use_s2(F)
base_ac <- st_intersection(evmt_sf, base)

```

# representation

```{r}
ggplot(data = evmt_sf) + geom_sf() 
```
## calcul du nombre d'évenements par départements

```{r}
#base$attaque <- nrow(st_intersection(base_ac,base$geometry))
sf_use_s2(F)
base$attaque <- 0
for (i in 1:nrow(base)) {
  base$attaque[i] <- nrow(st_intersection(evmt_sf,base$geometry[i]))
  
}
```

## autre méthode

```{r}
base$attaque <- 0
for (i in 1:nrow(base)) {
  base$attaque[i] <- sum(st_intersects(evmt_sf,base$geometry[i],sparse = F))
  
}
```

## représentation

```{r}

ggplot(base) +
  geom_sf(aes(fill = attaque)) +
  scale_fill_gradient(low = "lightblue", high = "darkblue", name = "attaque") +
  theme_minimal()

```

#carte interactive des evenements par departements

```{r}
library(leaflet)

# Créer une palette de couleurs en fonction du nombre d'attaques
palette_couleurs <- colorQuantile("YlOrRd", domain = base$attaque)

# Créer une carte Leaflet
carte <- leaflet(data = base) %>%
  addTiles() %>%
  addPolygons(
    color = "#fff",   # Couleur des bordures
    weight = 1,          # Épaisseur des bordures
    fillOpacity = 0.6,   # Opacité du remplissage
    fillColor = ~palette_couleurs(base$attaque),
    label = paste(base$NAME_2, ": ", base$attaque)  
    
  )
carte
```

## aggreger les évenements par régions

```{r}
base_region <- base %>% group_by(GID_1) %>%
  summarize(GID_0 = first(GID_0), COUNTRY = first(COUNTRY), NAME_1 = first(NAME_1), attaque = sum(attaque))

            
```

## cas du cap vert

```{r}
library(dplyr)
cvp <- st_read("./gadm41_CPV_shp/gadm41_CPV_1.shp")
cvp <- cvp[, c("GID_1","GID_0", "COUNTRY","NAME_1")]

cvp$attaque <- 0
for (i in 1:nrow(cvp)) {
  cvp$attaque[i] <- sum(st_intersects(evmt_sf,cvp$geometry[i],sparse = F))
}

cvp <- cvp[, c("GID_1","GID_0", "COUNTRY","NAME_1","attaque", "geometry")]
#View(cvp)
```

## fusionner tout les pays

```{r}
base_region <- rbind(base_region, cvp)
```



```{r}
ggplot(base_region) +
  geom_sf(aes(fill = attaque)) +
  geom_sf(data = evmt_sf) +  # Utilisation correcte de geom_sf avec des données spécifiques
  scale_fill_gradient(low = "lightblue", high = "darkblue", name = "attaque") +
  theme_minimal()
```

# carte interactive des evenements par regions

```{r}
library(leaflet)
# Créer une palette de couleurs en fonction du nombre d'attaques
palette_couleurs <- colorQuantile("YlOrRd", domain = base_region$attaque)

# Créer une carte Leaflet
carte <- leaflet(data = base_region) %>%
  addTiles() %>%
  addPolygons(
    color = "#fff",   # Couleur des bordures
    weight = 1,          # Épaisseur des bordures
    fillOpacity = 0.6,   # Opacité du remplissage
    fillColor = ~palette_couleurs(base_region$attaque),
    label = paste(base_region$NAME_1, ": ", base_region$attaque)  
    
  )
carte
```

## aggreger les évenements par pays

```{r}
base_pays <- base_region %>% group_by(GID_0) %>%
  summarize( COUNTRY = first(COUNTRY), attaque = sum(attaque))
```


```{r}
ggplot(base_pays) +
  geom_sf(aes(fill = attaque)) +
  scale_fill_gradient(low = "lightblue", high = "darkblue", name = "attaque") +
  theme_minimal()
```

# carte interactive des evenements par pays

```{r}
library(leaflet)
# Créer une palette de couleurs en fonction du nombre d'attaques
palette_couleurs <- colorQuantile("YlOrRd", domain = base_region$attaque)

# Créer une carte Leaflet
carte <- leaflet(data = base_pays) %>%
  addTiles() %>%
  addPolygons(
    color = "#fff",   # Couleur des bordures
    weight = 1,          # Épaisseur des bordures
    fillOpacity = 0.6,   # Opacité du remplissage
    fillColor = ~palette_couleurs(base_pays$attaque),
    label = paste(base_pays$COUNTRY, ": ", base_pays$attaque)  
    
  )
carte
```

## partie 2

# création raster

```{r}

library(raster)


resolution <- 10/111

base_raster2 <- raster(base_pays, res = resolution)
#rasterize convertit une couche vectorielle en raster
base_raster3 <-rasterize(base_ac, base_raster2, field = "id", fun="count",background =0,
mask=F, update=T, updateValue="all", filename="", na.rm=TRUE)
base_raster3 <- mask(base_raster3, base_pays)

```


## affichage

```{r}
palette_couleurs <- colorRampPalette(c("peachpuff", "darkorange", "darkred"))
plot(base_raster3, col= palette_couleurs(100))


```
# Representation

```{r}
library(leaflet)
# Créer une carte leaflet
map <- leaflet() %>%
    addProviderTiles("OpenStreetMap.Mapnik") %>%
    addRasterImage(base_raster3, opacity = 0.7, project = FALSE) 
 
# Afficher la carte interactive avec la légende

map
```

## catégorisation

```{r}
n=nrow(base_ac)-sum(getValues(base_raster3), na.rm=T)
print(paste("Il y a", n, "événements qui ne sont pas pris en compte"))

```


```{r}
#base_raster_c <- base_raster3 >5 
rc <- reclassify(base_raster3, c(0, 5, 0, 5, 10, 1, 10,Inf,2))
palette_couleurs <- colorRampPalette(c("peachpuff", "darkorange", "darkred"))
```

## affichage


```{r}
plot(rc,col= palette_couleurs(100))

```

#carte interactive
```{r}
library(leaflet)

# Créer une carte leaflet interactive
map <- leaflet() %>%
  addProviderTiles("OpenStreetMap.Mapnik") %>%
  addRasterImage(rc, opacity = 0.7, project = FALSE)

# Afficher la carte interactive
map
```








